臺灣臺中地方法院刑事判決
110年度簡上字第328號
上  訴  人  
即  被  告  陳雅惠



上列上訴人即被告因竊盜案件，不服本院沙鹿簡易庭110年沙簡
字第266號中華民國110年6月22日第一審簡易判決（臺灣臺中地
方法院檢察署110年度偵字第5576號），提起上訴，本院管轄之
第二審合議庭判決如下：
    主    文
原判決撤銷。
陳雅惠犯竊盜罪，累犯，處罰金新臺幣貳仟元，如易服勞役，以
新臺幣壹仟元折算壹日；又犯竊盜罪，累犯，處罰金新臺幣壹仟
壹佰元，如易服勞役，以新臺幣壹仟元折算壹日；又犯竊盜罪，
累犯，處罰金新臺幣壹仟伍佰元，如易服勞役，以新臺幣壹仟元
折算壹日。應執行罰金新臺幣參仟元，如易服勞役，以新臺幣壹
仟元折算壹日。
    犯罪事實
一、陳雅惠於民國105年間，因詐欺案件，經本院以106年度簡字
    第547號判決處有期徒刑3月確定，於106年10月16日易科罰
    金執行完畢。仍不知警惕，意圖為自己不法之所有，分別於
    下列時、地，為下列犯行：
　㈠於109年6月14日22時36分許，騎乘其所有之車牌號碼000-000
    號普通重型機車，至臺中市○○區○○路000巷0弄000號之美廉
    社大肚中沙店門市內，趁店員未注意之際，徒手竊取三商家
    購股份有限公司（下稱三商家購公司）所有置於販售架上之
    「雷達噴霧速效蟑螂螞蟻藥(柑橘精油)」2瓶（售價共新臺
    幣《下同》290元）及「森之翠香茅油(噴槍瓶)」1瓶(售價199
    元)，得手後未經結帳，隨即騎乘上開機車離去。
  ㈡於109年8月14日12時57分許，騎乘上開機車至上揭門市內，
    趁店員未注意之際，徒手竊取三商家購公司所有置於電鍋內
    之茶葉蛋10顆（售價90元），得手後未經結帳，隨即騎乘上
    開機車離去。
　㈢於109年9月17日16時22分許，騎乘上開機車至上揭門市內，
    趁店員未注意之際，徒手竊取三商家購公司所有置於販售架
    上之日正綠豆子2包（售價共130元），得手後未經結帳，隨
    即騎乘上開機車離去。嗣經三商家購公司之上揭門市督導蕭
    惠琬發現遭竊，經報警處理，為警調閱監視錄影器畫面循線追
    悉上情。
二、案經三商家購公司委由蕭惠琬訴請臺中市政府警察局烏日分
    局報告臺灣臺中地方檢察署檢察官偵查起訴。
    理    由
一、證據能力之說明：
  ㈠按被告以外之人於審判外之言詞或書面陳述，除法律有規定
    者外，不得作為證據，刑事訴訟法第159條第1項固有明文。
    惟被告以外之人於審判外之陳述，雖不符同法第159條之1至
    第159之4之規定，而經當事人於審判程序同意作為證據，法
    院審酌該言詞陳述或書面陳述作成時之情況，認為適當者，
    亦得為證據，同法第159條之5第1項亦有明文。本判決所引
    用被告以外之人於審判外之言詞或書面陳述，對上訴人即被
    告陳雅惠（下稱被告）而言，性質上屬傳聞證據，且被告已
    知悉有刑事訴訟法第159條第1項之情形，並表示同意作為證
    據，本院審酌上開證據作成時之情況，尚無違法取證或不當
    之情形，以之作為證據應屬適當，依刑事訴訟法第159條之5
    第1項規定，應認本案後述所引之傳聞證據，有證據能力。
  ㈡傳聞法則乃對於被告以外之人於審判外之言詞或書面陳述而
    為之規範。本判決以下引用之非供述證據，無刑事訴訟法第
    159條第1項規定傳聞法則之適用，因與本案待證事實具有關
    聯性，且無證據證明係公務員違法取得之物，依法自得作為
    證據。
二、訊據被告於警詢時及本院審理時均坦承上開犯罪事實不諱，
    核與證人即告訴代理人蕭惠琬於警詢中之證述情節相符，並
    有員警職務報告、車輛詳細資料報表、監視器錄影畫面翻拍
    照片及被告相片影像資料查詢結果在卷可稽，足認被告自白
    與事實相符，堪以採信。綜上所述，本件事證明確，被告犯
    行，堪以認定，應依法論科。
三、論罪科刑方面：
　㈠核被告上開犯罪事實一㈠至㈢所為，均係犯刑法第320條第1項
    之竊盜罪。
　㈡被告前因詐欺案件，經本院以106年度簡字第547號刑事簡易
    判決判處有期徒刑3月確定，並於106年10月16日執行完畢等
    情，有臺灣高等法院被告前案紀錄表附於本院卷內可憑，其
    受徒刑之執行完畢後，5年以內故意再犯有期徒刑以上之罪
    ，均為累犯，本院審酌被告所犯前案與本案罪名雖不相同，
    然均為故意犯罪，顯見被告不知記取教訓，有其特別惡性及
    對刑罰反應力薄弱之情形，適用累犯規定予以加重，認無刑
    罰超過應負擔罪責，導致人身自由遭受過苛之侵害，爰依刑
    法第47條第1項規定，各加重其刑。
　㈢被告所犯上開3罪，犯意各別，行為互殊，應予分論併罰。
四、撤銷改判部分：
  ㈠原審以被告犯行事證明確，因予論罪科刑，固非無見。然查
    ，被告於本院審理期間與告訴人三商家購股份有限公司達成
    調解，並已將賠償金5,600元給付完畢，有本院110年度中司
    刑簡上移調字第47號調解程序筆錄在卷，原審未及審酌被告
    於第二審程序中賠償告訴人之犯後態度，及宣告沒收未扣案
    之犯罪所得「雷達噴霧速效蟑螂螞蟻藥(柑橘精油)」等物，
    均有未洽。被告上訴指稱原審量刑過重，為有理由，自應由
    本院將原判決撤銷改判。
　㈡爰以行為人之責任為基礎，審酌被告不思正途謀財，竊取告
    訴人所有前揭財物，及其竊盜之手段、情節、竊得財物之數
    量，兼衡其犯後坦承犯行，已與告訴人達成和解等一切情狀
    ，分別量處如主文所示之刑，並衡酌被告所犯各罪之犯罪類
    型、行為態樣、手段、動機、侵害法益種類及責任非難程度
    ，而為整體評價後，定其應執行之刑，並諭知如易服勞役之
    折算標準。
五、末按犯罪所得已實際合法發還被害人者，不予宣告沒收或追
    徵；宣告前2 條之沒收或追徵，有過苛之虞、欠缺刑法上之
    重要性、犯罪所得價值低微，或為維持受宣告人生活條件之
    必要者，得不宣告或酌減之。刑法第38條之1 第5 項、第38
    條之2 第2 項分別定有明文。經查，被告犯後已與告訴人達
    成和解，並賠償5,600元，已如前述，如宣告沒收被告之犯
    罪所得「雷達噴霧速效蟑螂螞蟻藥（柑橘精油）」2瓶及「
    森之翠香茅油（噴槍瓶）」1瓶、茶葉蛋10顆、「日正綠豆
    子」2包，將使被告承受過度之不利益，爰依刑法第38條之2
     第2 項之規定，不予宣告沒收。
據上論斷，應依刑事訴訟法第455條之1第1項、第3項、第369條
第1項前段、第364條、第299條第1項前段，刑法第320條第1項、
第47條第1項、第42條第3項前段、第51條第7款，刑法施行法第1
條之1第1項，判決如主文。
本案經檢察官郭靜文聲請以簡易判決處刑，檢察官黃元亨到庭執
行職務。
中　　華　　民　　國　　110 　年　　10　　月　　18　　日
            刑事第六庭    審判長法  官  柯志民
                                法  官  戰諭威
                                法  官  陳昱翔
以上正本證明與原本無異。
不得上訴。
                                書記官  陳玲誼
中　　華　　民　　國　　110 　年　　10　　月　　18　　日
附錄論罪科刑法條：
中華民國刑法第320條
意圖為自己或第三人不法之所有，而竊取他人之動產者，為竊盜
罪，處五年以下有期徒刑、拘役或五十萬元以下罰金。
意圖為自己或第三人不法之利益，而竊佔他人之不動產者，依前
項之規定處斷。
前二項之未遂犯罰之。